【裁判字號】    89,易,1751
【裁判日期】    890825
【裁判案由】    竊盜
【裁判全文】
臺灣板橋地方法院刑事判決                        八十九年度易字第一七五一號
    公  訴  人  臺灣板橋地方法院檢察署檢察官
    被      告  甲○○
右列被告因竊盜案件，經檢察官提起公訴 (八十九年度偵字第五九八九號)，本院判
決如左：
    主  文
甲○○無罪。
    理  由
一、公訴意旨略以：被告甲○○意圖為自己不法之所有，於民國（下同）八十九年三
    月十六日十二時，在台北縣蘆洲市○○路五七七巷南港重劃區內，乘無人之際，
    竊取車主林源豐為乙○○所使用之ＱＤＡ－九三三號輕機車引擎乙具（於八十七
    年二月十七日八時在台北縣蘆洲市○○街二十六巷二十三號前所失竊ＱＤＡ－九
    三三號輕機車而放置於上開地點），得手後於同日十四時三十分許，甲○○騎乘
    腳踏車裝載該具引擎要販售時，在台北縣蘆洲市○○路二五一巷口為警查獲。因
    認被告犯有刑法第三百二十條第一項之竊盜罪嫌。
二、按犯罪事實應依證據認定之，無證據不得推定其犯罪事實，刑事訴訟法第一百五
    十四條定有明文。本件公訴人認定被告甲○○涉有前揭罪嫌，無非係以右開事實
    ，業據被告於警訊中供承不諱，核與被害人乙○○所指述情節大致相符，復有贓
    物認領保管單乙紙附卷可稽等情為其論據。惟訊據被告堅決否認有何竊盜犯行，
    辯稱：該具引擎係伊在台北縣蘆洲市○○路一處垃圾堆撿到的，該處是堆置建築
    物拆除後之建築廢棄物，伊認為是破銅爛鐵沒有人要的，伊即撿回去要以破銅爛
    鐵賣掉，並無竊盜之意思與犯行等語。
三、經查，訊據被害人即上開機車之所有人林源豐（即乙○○之夫）於本院調查時到
    庭陳稱：本件引擎係其妻乙○○前往警局領回的，領回時該引擎本身看起來髒髒
    的，因為車子已經失竊二年了，找到的引擎，伊持往機車行，機車行的人表示該
    具引擎已不能使用，伊即交給機車行代為處理掉，因為引擎已經沒有價值了等語
    ，對於本院訊以：被告供稱該引擎係在垃圾堆裡撿到的有何意見﹖時，復陳稱：
    該引擎外表看起來很像在垃圾堆裡撿到的，因為外表髒髒的而且都已生鏽了等語
    ，則自被害人所陳上開引擎經警查獲時，其外表係髒髒的且已生鏽而無法使用等
    情觀之，被告供稱該具引擎係在垃圾堆中拾獲的等語，即非無據；次查，被害人
    所有之上開機車係八十一年四月九日發照的，並於八十七年二月十七日八時在台
    北縣蘆洲市○○街二十六巷二十三號前所失竊，此有車籍作業系統－查詢認可資
    料、車輛竊盜、車牌失竊資料個別查詢報表－查詢車輛認可資料各一紙在卷可稽
    ，則迄本件案發時，該機車之車齡已達八年，失竊復已逾二年之久，據此推論，
    應係竊賊於竊得上開機車予以解體後，認為該具引擎業已老舊而予以丟棄於垃圾
    堆中，且自該引擎外表髒髒並已生鏽來看，該具引擎應已丟棄於該處多日，被告
    予以撿拾，打算以破銅爛鐵出售，其主觀上應係認為該引擎係他人丟棄之廢棄物
    等情，尚與常情無違；再查，被告雖於警訊時供稱：「：：我就見四下無人之際
    將該引擎徒手搬運至我所騎的腳踏車上用繩子綁緊，準備載去變賣，行竊得手後
    就被警方查獲」云云，惟被告之知識程度及生活水平非高，警訊筆錄所載是否有
    所誇大渲染，尚非無疑，且被告其後迭於檢察官偵查中及本院審理中均一再堅稱
    該具引擎係在垃圾堆撿拾的等語，亦與其於警訊時之前開供述不合，自難僅憑其
    於警訊時之前開供述，為其不利事實之認定基礎。況上開引擎業已不能使用而不
    再具備其應有之價值（至多僅能以一般廢鐵計價），復據被害人林源豐陳述甚明
    ，被告主觀上若非認定其係廢棄物，應無甘冒觸犯竊盜罪之危險而予以竊取之可
    能。
四、綜上所陳，被告辯稱該具引擎係在垃圾堆撿到的，伊並無竊盜之意思與犯行等情
    尚值採信，此外，復查無其他積極證據足資認定被告確有公訴人所指之竊盜犯行
    ，既不能證明被告犯罪，自應為無罪判決之諭知。
據上論斷，應依刑事訴訟法第三百零一條第一項前段，判決如主文。
本案經檢察官張云綺到庭執行職務。
中      華      民      國    八十九    年      八      月    二十五    日
                                臺灣板橋地方法院刑事第二庭
                                    法  官  林  春  長
右正本證明與原本無異。
如不服本判決，應於送達後十日內向本院提出上訴狀。
                                    書記官  邱  美  龍
中      華      民      國    八十九    年      八      月    三十一    日


司法院資訊處製作；財團法人民間司法改革基金會備份。
